臺灣高等法院臺中分院刑事判決　　　　　　　　　九十年度上更(一)字第三五三號
　　上　訴　人　臺灣南投地方法院檢察署檢察官
　　被　　　告　戊○○
　　選任辯護人　蔡得謙
　　選任辯護人　鐘登科
右上訴人因貪污治罪條例等案件，不服臺灣南投地方法院八十七年度訴字第二十六號
中華民國八十七年八月三日第一審判決（起訴案號：臺灣南投地方法院檢察署八十六
年度偵字第五○四○號），提起上訴，判決後經最高法院發回更審，本院判決如左：
      主  文
原判決撤銷。
戊○○連續行使偽造公文書，足以生損害於公眾及他人，處有期徒刑貳年。偽造之附
表二所示許誠勇之署押（簽名及指印）沒收。
      事  實
一、戊○○原於南投縣埔里地政事務所擔任地價課課員，負責關於地價調查及土地公
    告現值之評定，明知其非負責辦理國有未登錄土地之價購機關，且未承辦水利地
    價購之職務，於民國八十四年七月間，因不詳名籍之友人介紹，得知台中市民丙○○、丁○○二人有意承購台中市○○區○○段七○八號水利地，乃意圖為自己
    不法之所有，並基於利用偽造私文書、偽造公文書詐取財物之概括犯意，向丙○○、丁○○佯稱伊專門辦理國有地、水利地等移轉業務，並利用該介紹人誤介紹
    其姓名為「許誠勇」之機會，即自稱為許誠勇，使丙○○、丁○○二人信以為真
    ，乃共同委託其申購上開水利地，戊○○自八十四年七月十七日起，即以需要繳
    納各項規費為由，連續多次於詐得如附表二所示之現金或支票後即偽以許誠勇名
    義書立如附表二所示之借據或收據交付丙○○、丁○○二人，其中於八十五年六
    月六日係向丙○○、丁○○二人共詐得十三萬二千元，於八十五年九月九日向丙○○詐得如附表二編號６所示由丙○○所簽發面額新台幣（下同）二十二萬元支
    票後，並於票背偽造「許誠勇」之署押持以行使，致生損害於丙○○、丁○○及
    許誠勇等人。戊○○於八十六年二月十八日為取信於丙○○、丁○○二人，並於
    該日自行偽造如附表一編號３所示之台灣省政府土地產權移轉證明書，其上並蓋
    有內容模糊不詳之印文，並於翌日持向丙○○、丁○○二人行使，使丙○○於八
    十六年二月十九日再交付四十萬元；丁○○亦於八十六年二月二十一日交付二十
    萬元，足生損害於台灣省政府、丙○○及丁○○，戊○○共向丙○○、丁○○二
    人詐得一百九十一萬二千元（其中六十萬元屬丁○○所有）。戊○○於八十四年
    間獲悉住居同里之己○○、沈美麗夫婦欲向財政部國有財產局中區辦事處（下簡
    稱國有財產局中區辦事處）辦理申購己○○所占用尚未登錄亦未編定地號之南投
    縣埔里鎮○○段土地（下稱水頭段土地），認有機可乘，仍承上開詐取財物之概
    括犯意，向己○○夫婦佯稱可代為辦理申購該水頭段土地並需繳交規費及稅金為
    由，連續於八十四年十一月一日、十一月四日、十一月六日向沈美麗詐取十二萬
    元、四萬九千五百六十二元及三十萬元，合計為四十六萬九千五百六十二元。嗣
    於己○○質問進行情形時，戊○○恐事跡敗漏，即基於行使偽造公文書之概括犯
    意，於八十五年十月許至八十六年二月許間分別偽造如附表一編號１、２之財政
    部國有財產局台灣中區辦事處函件之公文書，其中編號２之公文書並蓋有內容模
    糊不詳之印文，戊○○於偽造上開公文書後，先後持向己○○行使以資取信，足
    生損害於國有財產局中區辦事處及己○○夫婦；嗣經己○○向國有財產局中區辦
    事處查詢，發現該處並未接獲其申購土地案，亦無前開公文及土地地號之編定始
    知受騙，丙○○、丁○○亦於見報後始知受騙。
二、案經法務部調查局南投調查站報請臺灣南投地方法院檢察署檢察官偵查起訴及由
    該站報請同署檢察官移送本院併案審理。
      理  由
一、訊據被告戊○○坦承有替丙○○、丁○○申購台中市○○區○○段七○八號水利
    地之事實，惟矢口否認犯罪，辯稱：因第一次介紹的朋友誤將伊介紹為許誠勇，
    後來的借據，伊都有按捺指紋，並親自簽名壹個『勇』字，收據上的金額是正確
    的，但不是詐騙的，有其中小部分是借款，大部分是因為土地申請要用的錢，印
    象中並沒有出示產權移轉的公文給丙○○、丁○○他們看，應該是誤會，伊是向
    沈美麗借錢，才會寫借據，證人湯百川亦證稱係借款，己○○並沒有委託伊去登
    記測量，至於公文的事情，伊完全不知情，他所說公文函伊自始沒有看過，伊已
    交收據何須再交公文，依八十五年十月十二日之公文記載要接到繳款通知函後三
    個月內繳清價款，然己○○並沒有去繳，足證該函非伊交付，且己○○既未繳款
    ，何以會有八十六年二月十一日記載移轉證明書之公函，況己○○先後所述不一
    云云。
二、經查被告與丙○○、丁○○原不相織，因江、林二人有意承購坐落台中市○○區
    ○○段七○八號之水利地，乃因友人之介紹而與被告認識，被告縱因友人介紹名
    字有誤，仍應自行更正，詎被告竟一直使用「許誠勇」之姓名向丙○○、丁○○
    收取如附表二所示之現金、支票，並於借據或收據上簽署「許誠勇」或冒許誠勇
    之姓名於借據或收據上簽署「勇」或蓋指印，或於取得之支票背書「許誠勇」而
    為行使，乃向丙○○、丁○○二人詐得一百九十一萬二千元，其中六十萬元屬丁○○所有，且江、林二人原不知被告為公務人員，以為是代書，被告並稱事情辦
    到那就收錢到那，因而分批交付如附表二所示之款項，且被告確於八十六年二月
    十九日持附表一編號３所示之公文書向丙○○詐得四十萬元；至於附表二中有部
    分書立「借據」，係被告所自書，實際並無借款情事；江、林二人因見報知被告
    詐財之事，乃往南投調查站查知，雖被告之妻事後已悉數還錢，渠等也不想追究
    ，然南投調查站不肯始移送法辦等情並據被害人丙○○、丁○○於八十八年一月
    十八日於本院前審調查證述在卷，被害人丙○○、丁○○於本院九十年十月二十
    四日調查時仍證稱：本院前審所述實在等語，被害人丁○○且證述：人家介紹說
    他會辦，我們才將錢交給他的，事後他辦不出來，我才要求他把錢還給我們，我
    是看到報紙是戊○○，才找南投的朋友問確定就是許誠勇，我有私下找他要他把
    錢還我，後來我才去調查站製作筆錄的，臺灣省政府土地產權移轉證明書的公文
    是戊○○拿出來的，我叫我太太將公文影印下來，公文上只有看出好像是官印，
    當時就模模糊糊看不清楚，是我一直催他，他才拿出這份公文等語，並有如附表
    二備考欄所示之借據、收據及支票影本及附表一編號３所示之公文書影本在卷可
    考，該公文書係偽造，亦有台灣省政府地政處八十七年九月一日地政字第四八
    三五七號函（附於八十七年度偵字第五三八八號卷第廿一頁）可稽，被告與丙○○、丁○○二人間並非親故，且係友人介紹始初相識，茍非被告有詐稱為江、林
    二人購地而要交付應辦款項，江、林二人豈有平白借予款項之理﹖況被告於收款
    之初不書「收據」之名而寫「借據」，益證其有詐財意圖，被告辯稱並無詐欺故
    意，自無足採。次查被告與己○○、沈美麗夫婦原非熟識，只因己○○有意購買
    水頭段之未登錄土地而委託辦理始再接觸乙節既經被告於調查站供承在卷（詳八
    十六年度偵字第五○四○號卷第六頁），且被告確以辦理承購水頭段土地需用規
    費、稅金等事由分別於八十四年十一月一日、四日、六日向沈美麗收取十二萬元
    （其中十萬元為八十四年十一月十日期0000000號支票）、四萬九千五百
    六十二元、卅萬元（為八十四年十一月二十日期0000000號支票）並經被
    害人沈美麗於偵審中證述綦詳，並有被告所書立之借據三紙（八十四年度偵字第
    五○四○號偵查卷第十一、十二、十三頁）及本票存根（同上卷第廿八頁）在卷
    可參，參以被告於本院前審所稱：係許漢基要伊向沈美麗借款，伊於八十四年十
    月廿八日即向沈美麗稱要借四十五萬元，因沈美麗一時沒辦法，乃於八十四年十
    一月一日向沈美麗拿了二萬元現金、十萬元支票，十一月四日則拿三萬九千元，
    計十五萬九千元，連同百分之六點八年利率之利息及買礦泉水二百五十元，伊給
    五百元未找，乃由借款中扣回，合計十六萬九千五百六十二元，至於十一月六日
    之卅萬元因係替許漢基借錢的，乃不計息，苟如被告所稱伊係一次要向沈美麗借
    四十五萬元屬實，則沈美麗自可一次簽發八十四年十一月二十日期面額四十五萬
    元支票即可，實無庸於八十四年十一月一日取交現金二萬元及八十四年十一月六
    日期面額十萬元之支票湊足十二萬元，更無再於八十四年十一月四日交付四萬九
    千五百六十二元之有「五百六十二元」零頭款之必要，況被告於本院前審稱其於
    該日（即十一月四日）僅取三萬九千元苟屬實，則與八十四年十一月一日之現金
    、票款（計十二萬元）、八十四年十一月六日之票款（卅萬元）合算，總借款應
    為四十五萬九千元，仍非四十五萬元。又被告於本院前審所稱伊所借得款項中十
    五萬九千元是依年利息百分之六點八計息，卅萬元不計息乙情，既為被害人沈美
    麗所否認（詳本院前審八十七年十一月十六日訊問筆錄），其所稱該卅萬元係借
    給友人許漢基縱屬實在，仍屬被告與許漢基二人間人情關係，與被害人沈美麗無
    涉，被害人沈美麗實無免除利息之理，被害人沈美麗所證稱渠等夫婦原係想由被
    告以合法途徑買土地始交被告上開代辦款項，並非借款，更無利息應可採信，至
    於「借據」三紙實為被告收款之憑據，被告於收款卅萬元之一張「借據」中雖記
    載「還款方式三個月為期，每月攤還壹拾萬元整．．．」然該「借據」既未記載
    還款之始期，則係何時起分三個月還款？是否真屬借款？即非無疑，自難憑為係
    借款償還之約定，參諸被害人沈美麗於本院前審調查時所稱因質問被告何以仍未
    辦出時，被告答稱一定會辦出來，否則會將所拿之錢返還，因而有上開記載等語
    ，被害人己○○於被告已其和解後於本院九十年十一月二十八日調查時仍證稱：
    被告確係以代辦未登錄地申購之事拿錢等語，卅萬元並非小數，於被害人沈美麗
    提出質疑，被告因而書立上開字據為證，自符實情，且被告以書立「借據」方式
    逃避其詐收款項之事證核與其之前向被害人丙○○、丁○○詐取購地款項時所書
    「借據」方式同出一轍，被告係同基於詐欺之概括犯意，偽以「借據」名義遂行
    詐取購地款甚為明確，雖被害人己○○先後就何以交被告錢所述不一，然所述因
    託被告申購系爭未登錄之南投縣埔里鎮○○段土地而交錢則一致，尚難以此為被
    告有利之認定。又被告確於八十五年十月間許及八十六年二月間許分持附表一編
    號１、２之國有財產局中區辦事處函出示予被害人己○○，並由被害人己○○予
    以影印留存乙節，迭據被害人己○○調查站、偵查、原審及本院前審調查時指證
    在卷，且有上開公文函件影本在卷可稽，該公函與國有財產局中區辦事處之正式
    函件（詳八十六年度偵字第五○四○號卷第十頁）不符，且附表一編號１、２之
    公函確係偽造，亦有國有財產局中區辦事處八十六年十一月三日台財產中二第八
    六○二六二六五號函（附於八十六年度偵字第五○四○號卷第卅二頁）在卷可查
    ，參以該二函與被告之前持向被害人丙○○等行使偽造之如附表一編號３台灣省
    政府出具之證明書公函（與台灣省省有房屋、土地產權移轉證明書（附於台灣省
    政府地政處八十八年三月十六日八八地三字第一一五二七號函覆本院前審函內）
    之格式均不相符），偽造手法均粗劣，模式同出一轍，另被害人己○○所證述：
    附表一編號１、２之公函係向被告質問辦理情況後由被告出示，伊影印留存之情
    形與被害人丙○○於本院前審八十八年一月十八日調查時證述，該函係被告向伊
    出示正本時，由伊影印留存，被告不給正本等語及被害人丁○○於本院調查時證
    稱：是一直催他，他才拿出這份公文等語，就何以出示公函及不將正本交被害人
    等留存之情形相符，被害人己○○於本院調查中仍堅稱：被告確曾出示該二公函
    等語，苟被告未曾偽造附表一編號１、２之公函出示被害人己○○，被害人己○○何以會有該二公函之影本，況被害人已有被告書立之借據，被害人己○○此部
    分之指述自屬有據，又被告偽造上開公函既意在一時矇混搪塞被害人，自不求其
    合理性，縱函件本身構造粗劣且因被害人不知辦理過程未能即時察明，尚不得以
    此即否認被告有偽造該等公函公文書並持以行使之事實，雖被害人己○○於偵審
    中就影印之過程及何以有黑塊前後供述有所出入，另於調查站訊問時證稱：被告
    係先交付附表一編號２之公函，再交付編號１之公函，於偵查中證述：被告於發
    文後沒幾天拿給我看等語，於檢察官訊問為何寫借據？答稱：因他說委託代書辦
    且他有拿公文讓我看等語，於原審八十七年四月十三日訊問時證稱：八十五年十
    月之函先提示給我看，並告知已申請出來了等語，於本院調查時證述：調查站與
    偵查中所述被告出示公函之時間及先後，因事隔那麼久了，我不記得了，究竟是
    那份公函先看我已沒有印象，因為要辦這些事情時，要先拿一些費用，被告錢先
    拿，借據以及公文是事後的事，寫借據時究竟有無公文，我不能確定，被告雖有
    出示公文給我看，因為流程我也不清楚，所以我也沒有懷疑等語，就被告出示二
    份偽造公函之時間、次序先後所述不一，然均堅稱被告確有出示該二公函則無二
  歧，此或由於被害人己○○於八十四年十一月間即交付被告款項，於八十六年七
    月十八日始於調查站製作筆錄，距被告首次出示該函分別達一年八月及九月，尚
    難以此據為有利被告之認定，本院審酌被害人己○○於偵查時證述：於發文後沒
    幾天拿給我看，於本院調查時證述：有看公文日期，且依常情應係先准許申請通
    知繳費，再核發移轉證明書，是以當以被告於原審所稱被告係先出示附表一編號
    １即八十五年十月之公函正確，另被告偽造公函既在應付被害人己○○、沈美麗
    之質問，當係於交付借據後為之，至附表一編號１之函件雖載明己○○應於接獲
    函件後三個月內繳清一百十萬七千元價款，然被告確持該函向被害人己○○稱伊
    已代繳乙節業經被害人己○○於調查站供述甚明，雖被害人己○○就交付被告之
    款項先後所述有出入，亦乏其他證據證明被害人己○○、沈美麗夫婦除上開被告
    所詐取之四十六萬九千五百六十二元外仍有交付其他款項，然被告既持附表一編
    號１之公文向被害人己○○稱已代繳該價款，或係被告仍伺機欲向被害人己○○
    、沈美麗夫婦詐取其餘未繳之款項，亦屬可能，是亦難以被害人並無繳交該函所
    示之一百十萬七千元價款，即認被害人己○○之指訴不實，至於證人湯百川係受
    己○○之託向被告要回上開被詐取之款項，而於八十七年九月二日參與協調乙節
    固經證人湯百川於本院前審八十七年十二月七日調查時供證在卷，雖其同時證稱
    伊當時有聽己○○說是借款，並有被告提出之八十七年九月二日協議書附卷，然
    該款確非借款如上述，且證人湯百川既非被告取款時之目擊證人，其傳聞得來之
    證詞應係被害人己○○為取得和解款項有意淡化被告犯情而未吐實並因而出立該
    書明係借貸關係之協議書，此由被害人己○○同時出立取得四十六萬九千五百六
    十二元之證明書觀之自明，是被告舉證人湯百川及附卷之協議書證明渠與己○○
    夫婦間純屬借貸，仍不足取，另被告向沈美麗取得之卅萬元支票縱有許漢基之妻
    羅香蘭之背書並轉交邱玉春，仍屬被告詐得該額支票後處理之情形，況證人許漢
    基、被害人沈美麗二人於本院前審八十七年十一月十六日調查時已證稱許漢基未
    曾向沈美麗借錢，則被告於本院前審八十七年十一月四日調查時所稱因證人許漢
    基曾向被害人沈美麗借過錢，沈美麗不肯，許漢基始強迫伊向沈美麗借錢自屬無
    據，另證人即中興測量公司之職員乙○○於本院前審雖證稱：委託測量者打電話
    是公司小姐接的，登記是戊○○名字，那天見面後我問許先生怎麼沒來，己○○
    說他是用戊○○之的名字請我們測量的，因他與許有熟，他說是要測他的地等語
    ，然被害人己○○於原審及本院調查時均稱：係被告用其名字委託測量，他有告
    訴我去現場等候測量，測量當時被告並沒有到場等語，而證人乙○○於本院調查
    時證稱：原來我是測量公司的人，我們要測量要地籍圖，我去地政事務所申請地
    籍圖，戊○○當時在地政事務所上班，我才認識他的，八十四年間是客戶打電話
    到公司請求測量，公司會記載客戶的姓名、電話，依據客戶的聯絡資料上留的是
    戊○○，實際上是何人打的電話我不知道，我到現場等了半個小時沒有等到人，
    打電話過去何人接的我不知道，後來到現場的人是己○○等語，另據中興測量公
    司八十七年六月十七日函載八十四年十一月三日測量埔里鎮○○段係許仁湧君代
    叫，公司未設申請書故無附（原審卷第八十七頁），是以亦難以證人乙○○上開
    本院前審之證述為有利被告之認定，綜上所述，本件被告罪證已臻明確，所辯顯
    係脫卸之詞不足採信，犯行應堪認定。
三、被告偽造「許誠勇」名義於支票背書、於借據、收據上而為行使，足生損害於被
    害人丙○○、丁○○及許誠勇本人，偽造國有財產局中區辦事處、台灣省政府公
    文書而行使，除損害上開機關外，並分別損害於被害人己○○、沈美麗夫婦及被
    害人丙○○、丁○○，核係犯刑法第三百三十九條第一項詐欺取財罪、第二百十
    六條、第二百十條行使偽造私文書罪、第二百十六條、第二百十一條之行使偽造
    公文書罪，被告偽造許誠勇簽名、指印於借據、收據及支票背面係偽造私文書之
    部分行為，偽造公文書、偽造私文書之低度行為則為行使之高度行為所吸收，均
    不不另論科，又被告於附表二編號３係一詐欺行為同時詐取丙○○、丁○○二人
    款項，係一行為同時觸犯二罪名，為想像競合犯，從一重處斷，另查被告雖原為
    南投縣埔里地政事務所地價課課員，係負責該所地價調查與公告現值評定業務，
    其向被害人丙○○、丁○○二人為本件詐欺犯行時，並未告稱其為公務人員，丙○○、丁○○二人均以為其為代書，有被害人丙○○、丁○○二人於本院前審八
    十八年一月十八日調查時之證述在卷可考，而被告為被害人己○○、沈美麗夫婦
    購買水頭段之土地時，該土地既屬未登錄土地，而關於國有未登錄土地之價購原
    非地政機關所負責，自與被告所從事之職務無關，公訴人就此部分認被告涉犯貪
    污治罪條例第五條第一項第二款之利用職務上之機會，詐取財物，自有未洽，起
    訴法條應予變更，被告先後多次連續行使偽造公文書、私文書及詐欺取財，所為
    時間緊接，犯構成要件相同之罪，顯係分別基於概括之犯意，咸為連續犯，各依
    刑法第五十六條規定論以一罪，所犯上開三罪間，有方法結果之牽連關係，應依
    牽連犯之規定從較重之連續行使偽造公文書罪處斷，公訴人就上開被告就被害人
    丙○○、丁○○所為犯行（即臺灣南投地方法院檢察署八十七年度偵字第五三八
    八號併辦部分），雖未經起訴，然因與起訴部分有連續犯之裁判上一罪關係，為
    起訴效力所及，本院自得併予審理，併予明。原審未及審酌被害人丙○○、丁○○部分之證據資料，復未詳細勾稽，逕採被告之辯解而認被害人己○○、沈美
    麗供詞前後不一即認不足採而為被告無罪之判決，尚有未合，公訴人上訴指摘原
    審判決不當，有理由，應由本院將其撤銷，爰審酌被告犯罪之動機、目的在圖不
    法所得及其犯罪之手段、詐得財物甚多、所生危害非輕暨犯罪後已與被害人和解
    並為賠償之態度等一切情狀，量處如主文第二項所示之刑，被告所偽造如附表二
    所示之署押（簽名及指印），依刑法第二百十九條之規定宣告沒收。至附表一編
    號１至３偽造之三張公函無證據證明仍存在，另編號２、３公函上蓋用之印文無
    從辨識，無證據證明係公印文（詳後述），爰均不宣告沒收。
四、公訴人起訴事實並未敘及被告於八十六年二月間許偽造附表一編號２之財政部國
    有財產局台灣中區辦事處函件之公文書時，並偽造該辦事處之公印文一枚，僅於
    論述起訴法條時敘及偽造公印文為偽造公文書之部分行為，另併辦部分亦未言及
    被告於偽造附表一編號３所示之台灣省政府土地產權移轉證明書時，有偽造台灣
    省政府及省長之公印文各一枚，經查附表一編號二、三之公函上僅有內容模糊不
    詳之印文，觀之該偽造公函上之印文並不能辨識其內容，被害人丁○○、己○○
    於本院調查時均證述：被告當初出示之公函其上印文就看不清楚等語，此外且查
    無其他積極證據足認被告有偽造上開公印文之情事，被告此部分罪行自屬不能證
    明，併予敘明。
五、據上論斷，應依刑事訴訟法第三百六十九條第一項前段、第三百六十四條、第二
    百九十九條第一項前段、第三百條、刑法第五十六條、第二百十六條、第二百十
    一條、第二百十條、第三百三十九條第一項、第五十五條、第二百十九條、罰金
    罰鍰提高標準條例第一條前段，判決如主文。
本案經檢察官甲○○到庭執行職務。
中      華      民      國      九十一      年      一      月    八    日
                                臺灣高等法院臺中分院刑事第九庭
                                      審判長法　官　陳　筱　珮
                                      　　　法　官  吳　重　政
                                      　　　法  官  康  應  龍
右正本證明與原本無異。
如不服本判決應於收受送達後十日內向本院提出上訴書狀，其未敘述上訴之理由者並
得於提起上訴後十日內向本院補提理由書（均須按他造當事人之人數附繕本）。
　　　　　　　　　　　　　　　　　　　　　　書記官  黃　薰　慧
中      華      民      國      九十一      年      一      月    十    日
                                                                        Ｉ
  附表一：
 ┌──┬────────────┬─────────┬──────────┐
 │編號│ 偽　造　之　公　文　書 │  應沒收之公印文  │    備         考  │
 ├──┼────────────┼─────────┼──────────┤
 │ １ │財政部國有財產局台灣中區│                  │附於八十六年度偵字第│
 │    │辦事處八十五年十月十二日│                  │五○四○號卷第九頁  │
 │    │台財產中二字八五七二一八│                  │                    │
 │    │號函                    │                  │                    │
 ├──┼────────────┼─────────┼──────────┤
 │ ２ │財政部國有財產局台灣中區│財政部國有財產局台│附於同右卷第八頁　　│
 │    │辦事處八十六年二月十一日│灣中區辦事處公印文│　　　　　　　　　　│
 │    │台財產中二字八六一七一五│壹枚              │                    │
 │    │號函                    │                  │                    │
 ├──┼────────────┼─────────┼──────────┤
 │ ３ │台灣省政府八十六年二月十│台灣省政府公印文壹│附於八十七年度偵字第│
 │    │八日發文台灣省政府土地產│枚省長公印文壹枚  │五三八八號卷第二○頁│
 │    │權移轉證明書　　　　　　│                  │                    │
 │    │　　　                  │                  │                    │
 └──┴────────────┴─────────┴──────────┘
  附表二：
 ┌──┬────────────┬─────┬──────┬───────┐
 │編號│ 偽　造　之　私　文　書 │ 詐得款項 │應沒收之署押│    備     考 │    │
 │    │                        │（新台幣）│            │              │    │
 ├──┼────────────┼─────┼──────┼───────┤
 │ １ │許誠勇八十四年七月十七日│十萬元 　 │許誠勇簽名、│八十七年度偵字│
 │    │借據 　                 │          │指印各壹枚  │第五三八八號卷│
 │    │                        │          │            │第十七頁      │
 ├──┼────────────┼─────┼──────┼───────┤
 │ ２ │許誠勇八十四年十月十五日│十五萬元　│許誠勇簽名、│同右卷第十六頁│
 │    │借據 　                 │    │指印各壹枚  │　　　　　　　│
 ├──┼────────────┼─────┼──────┼───────┤
 │ ３ │許誠勇八十五年六月六日收│十三萬二千│許誠勇簽名、│同右卷第十九頁│
 │    │據 　　                 │元 　　   │指印各壹枚  │此次係向丙○○│
 │    │                        │          │            │、丁○○二人共│
 │    │                        │          │            │同詐得　　　　│
 ├──┼────────────┼─────┼──────┼───────┤
 │ ４ │許誠勇八十五年六月十七日│五萬元  　│許誠勇簽名壹│同右卷第十四頁│
 │    │收據 　                 │          │枚 　　　　 │　　　　　　　│
 ├──┼────────────┼─────┼──────┼───────┤
 │ ５ │許誠勇八十五年七月廿五日│五萬元  　│許誠勇簽名壹│同右卷第十五頁│
 │    │收據 　　               │          │枚　　　　  │　　　　　　　│
 ├──┼────────────┼─────┼──────┼───────┤
 │ ６ │許誠勇八十五年九月九日收│二十二萬元│許誠勇簽名壹│同右卷第十八頁│
 │    │據（即收取ＣＫＲＡ四○二│ 　       │枚　　　　  │　　　　　　　│
 │    │三八三九號廿二萬元支票一│          │            │　　　　      │
 │    │紙）　　　　　　　　　　│          │許誠勇簽名壹│同右卷第廿六頁│
 │    │許誠勇之前開支票背書　　│          │枚　　　　  │　　　　　    │
 ├──┼────────────┼─────┼──────┼───────┤
 │ ７ │許誠勇八十五年九月十八日│八萬元  　│許誠勇簽名壹│同右卷第八頁　│
 │    │收據 　　               │          │枚　　　　  │　　　　　　　│
 ├──┼────────────┼─────┼──────┼───────┤
 │ ８ │許誠勇八十五年十月二日收│十五萬元  │許誠勇簽名、│同右卷第十頁  │
 │    │據 　　 　              │          │指印各壹枚  │　　　　　　　│
 ├──┼────────────┼─────┼──────┼───────┤
 │ ９ │許誠勇八十五年十一月十九│二十二萬元│「勇」簽名及│同右卷第十二頁│
 │    │日收據 　               │          │指印各壹枚  │　　　　　　　│
 ├──┼────────────┼─────┼──────┼───────┤
 │ １０ │許誠勇八十五年十一月二十│十六萬元  │許誠勇簽名、│同右卷第十三頁│
 │    │日收據                  │          │指印各壹枚  │　　　　　　　│
 ├──┼────────────┼─────┼──────┼───────┤
 │  │許誠勇八十五年二月十九日│四十萬元　│「勇」簽名壹│同右卷第十一頁│
 │    │收據 　　               │          │枚、指印貳枚│　　　　　　　│
 ├──┼────────────┼─────┼──────┼───────┤
 │  │許誠勇八十六年二月廿一日│二十萬元　│「勇」簽名及│同右卷第九頁  │
 │    │借據 　　               │          │指印各壹枚  │　　　　　　　│
 └──┴────────────┴─────┴──────┴───────┘
                                                                        Ｉ
